【裁判字號】    95,易,792
【裁判日期】    950808
【裁判案由】    竊盜
【裁判全文】
臺灣桃園地方法院刑事判決               95年度易字第792號
公  訴  人  台灣桃園地方法院檢察署檢察官
被      告  乙○○
上列被告因竊盜案件，經檢察官提起公訴（95年度偵字第11149
號）及移送併辦（95年度偵字第13695 號），本院裁定改依簡式
審判，判決如下：
    主  文
乙○○連續竊盜，累犯，處有期徒刑玖月。
    事  實
一、乙○○前因竊盜案件，經台灣高等法院以87年度上易字第65
    52號判處有期徒刑8 月，緩刑4 年確定；於民國88年間，因
    犯搶奪、竊盜案件，經本院以88年度訴字第577 號判處有期
    徒刑2 月、6 月，並定應執行刑7 月確定；於88年間，又因
    犯竊盜案件，經本院以88年度易字第1683號判處有期徒刑10
    月確定，前揭緩刑宣告經撤銷後，於88年8 月31日入監執行
    ，並接續執行前揭所處罪刑，於89年12月21日假釋出監並交
    付保護管束；於90年間，又分因竊盜、公共危險等案件，經
    本院以90年度交易字第164 號判處有期徒刑8 月、3 月，定
    應執行刑為10月確定；於90年間，又因公共危險案件，分別
    經本院以90年度桃交簡字第1059號、91年度桃交簡字第65號
    科罰金30,000元、30,000元確定；於90年間，又因竊盜案件
    ，經本院以90年度易字第2164號判處有期徒刑5 月確定，前
    揭假釋並經撤銷，於90年9 月10日入監執行前揭所處有期徒
    刑，並接續執行殘刑，以及罰金刑易服勞役，於92年12月28
    日縮短刑期執行完畢出監；又因竊盜、公共危險案件，經本
    院分別以93年度桃簡字第887 號及93年度桃交簡字第1011號
    判處有期徒刑6 月、6 月，後經定應執行有期徒刑10月確定
    ，於93年11月29日入監服刑，94年9 月28日執行完畢（構成
    累犯）；又因妨害自由案件，經本院以94年度少連簡字第9
    號判處拘役40日確定，於94年11月25日入監執行，於95年1
    月3 日執行完畢。詎猶不知悔改，乙○○基於意圖為自己不
    法所有之概括犯意，先於95年5 月7 日8 時許，在桃園縣八
    德市○○街92巷口處，見甲○○所有之車牌號碼PJ9 －010
    號重型機車上插有鑰匙，遂徒手竊取該重型機車，得手後供
    己使用，嗣於同年月9 日13時30分許，乙○○騎乘上開機車
    後載不知情之洪武德（另經台灣桃園地方法院檢察署檢察官
    為不起訴處分），行經八德市○○路○ 段685 巷前，因未戴
    安全帽，為警攔檢而查獲，並扣得機車鑰匙1 支；復於95年
    6 月23日19時許，在桃園縣八德市○○街之八德國中前，見
    丙○○所有之HZE －512 號重型機車鑰匙遺落於機車旁，遂
    持該鑰匙竊取丙○○所有之HZE －512 號重型機車，得手後
    供己代步所用，嗣於95年6 月24日3 時30分許，經警於桃園
    縣八德市○○街50號巷口攔查而查獲，而知悉上情。
二、案經桃園縣政府警察局八德分局報請台灣桃園地方法院檢察
    署檢察官偵查起訴及移送併辦。
    理  由
一、被告乙○○所犯之普通竊盜罪，為死刑、無期徒刑、最輕本
    刑3 年以上有期徒刑或高等法院管轄第一審案件以外之罪，
    而被告於本院準備程序進行中，就被訴事實為有罪之陳述，
    經本院告知簡式審判程序意旨，並聽取公訴人及被告之意見
    後，本院合議庭依刑事訴訟法第273 條之1 第1 項之規定，
    裁定依簡式審判程序審理。
二、上揭犯罪事實，業據被告迭於警詢、偵查及本院審理中坦承
    不諱，核與證人洪武德、甲○○、丙○○於警詢及偵查中證
    述之情節相符，並有桃園縣政府警察局八德分局搜索扣押筆
    錄、贓物認領保管單各2 份及車輛失竊車牌失竊資料個別查
    詢報表1 份、照片2 幀在卷可稽，此外，另有扣案鑰匙1 支
    可資佐證，足認被告前開自白與事實相符，堪以採信。本件
    事證明確，被告前述犯行，洵堪認定。
三、按修正後刑法第2條第1項之規定：「行為後法律有變更者，
    適用行為時之法律。但行為後之法律有利於行為人者，適用
    最有利於行為人之法律」，係規範行為後法律變更所生新舊
    法比較適用之準據法，於新法施行後，應適用新法第2條第1
    項之規定，為「從舊從輕」之比較；比較時應就罪刑有關之
    共犯、未遂犯、想像競合犯、牽連犯、連續犯、結合犯，以
    及累犯加重、自首減輕暨其他法定加減原因（如身分加減）
    與加減例等一切情形，綜其全部罪刑之結果而為比較（最高
    法院95年第8 次刑庭會議決議參照）。查被告行為後，罰金
    刑之計算單位及處罰、共犯、連續犯、牽連犯、未遂犯、累
    犯、易科罰金之折算標準之規定，均有修正：1.罰金刑之計
    算單位及處罰部分：刑法第33條第5 款業於94年2 月2 日修
    正公布，並自95年7 月1 日起施行；修正前刑法第33條第5
    款規定「罰金：1 元以上。」修正後刑法第33條第5 款規定
    「罰金：新臺幣1,000 元以上，以百元計算之」；另95年6
    月14日修正公布刑法施行法第1 條之1 ：「中華民國94年1
    月7 日刑法修正施行後，刑法分則編所定罰金之貨幣單位為
    新臺幣。94年1 月7 日刑法修正時，刑法分則編未修正之條
    文定有罰金者，自94年1 月7 日刑法修正施行後，就其所定
    數額提高為30倍。但72年6 月26日至94年1 月7 日新增或修
    正之條文，就其所定數額提高為3 倍」，現行刑法第320 條
    有關於罰金刑之計算單位及處罰之規定已有修正，自屬法律
    變更。2.連續犯部分：刑法第56條連續犯之規定業於94 年2
    月2 日修正公布刪除，並於95年7 月1 日施行，則被告之犯
    行，因行為後新法業已刪除連續犯之規定，此刪除雖非犯罪
    構成要件之變更，但顯已影響行為人刑罰之法律效果，自屬
    法律有變更。3.累犯部分：刑法第47條累犯之規定於94 年2
    月2 日修正公布，並於95年7 月1 日施行，修正前刑法第47
    條規定：「受有期徒刑之執行完畢，或受無期徒刑或有期徒
    刑一部之執行而赦免後，5 年以內再犯有期徒刑以上之罪者
    ，為累犯，加重本刑至二分之一。」修正後刑法第47條第1
    項規定：「受徒刑之執行完畢，或一部之執行而赦免後，5
    年以內故意再犯有期徒刑以上之罪者，為累犯，加重本刑至
    二分之一」。4.經綜合比較前述新、舊法結果，修正後規定
    並未較有利於行為人，則應依修正後刑法第2 條第1 項前段
    規定，適用行為時（即修正前）之法律。
四、核被告所為，係犯刑法第320 條第1 項之竊盜罪。被告先後
    2 次犯行，時間緊接，所犯為構成要件相同之罪，顯係基於
    概括犯意為之，應論以修正前刑法第56條之連續犯，並加重
    其刑。被告前曾因竊盜案件，經台灣高等法院判處有期徒刑
    8 月，緩刑4 年確定；於88年間，因犯搶奪、竊盜案件，經
    本院以88年度訴字第577 號判處有期徒刑2 月、6 月，並定
    應執行刑7 月確定；於88年間，又因犯竊盜案件，經本院以
    88 年 度易字第1683號判處有期徒刑10月確定，前揭緩刑宣
    告經撤銷後，於88年8 月31日入監執行，並接續執行前揭所
    處罪刑，於89年12月21日假釋出監並交付保護管束；於90年
    間，又分因竊盜、公共危險等案件，本院以90年度交易字第
    164 號判處有期徒刑8 月、3 月，定應執行刑為10月確定；
    於90 年 間，又因公共危險案件，分別經本院以90年度桃交
    簡字第1059號、91年度桃交簡字第65號科罰金30,000元、30
    ,000 元 確定；於90年間，又因竊盜案件，經本院以90年度
    易字第2164號判處有期徒刑5 月確定，前揭假釋並經撤銷，
    於90年9 月10日入監執行前揭所處有期徒刑，並接續執行殘
    刑，以及罰金刑易服勞役，於92年12月28日縮短刑期執行完
    畢出監；又因竊盜、公共危險案件，經本院分別以93年度桃
    簡字第887 號及93年度桃交簡字第1011號判處有期徒刑6 月
    、6 月，後經定應執行有期徒刑10月確定，於93年11月29日
    入監服刑，94年9 月28日執行完畢，有臺灣桃園地方法院檢
    查署刑案資料查註紀錄表、臺灣高等法院被告全國前案紀錄
    表附卷可參，被告於有期徒刑執行完畢後5 年內再犯本件有
    期徙刑以上之罪，為累犯，應依修正前刑法第47條規定，加
    重其刑，並遞加重之。檢察官雖僅就被告95年5 月7 日之竊
    盜犯行部分起訴，惟被告就95年6 月23日之竊盜部分，與檢
    察官上開起訴部分，有連續犯裁判上一罪關係，為起訴效力
    所及，本院自應就該移送併辦部分併予審理，併此敘明。爰
    審酌被告不知以己力賺取財物，屢次竊取他人財物，對於社
    會治安造成重大危害，惟其所竊財物價值非鉅，甫行竊後即
    為警查獲而取回失物，所生危害尚微，及其犯罪後坦承犯行
    ，態度尚稱良好等一切情狀，本院認到庭實行公訴之檢察官
    向本院對被告具體求刑9 月，要與被告之犯行相當，爰依公
    訴檢察官之求刑，對被告量處如主文所示之刑，以資懲儆。
    至扣案之機車鑰匙1 支，非為被告所有，業據被告供承在卷
    ，爰不依刑法第38條第1 項第2 款之規定宣告沒收。
據上論斷，應依刑事訴訟法第299 條第1 項前段、第273 條之1
第1 項，修正後刑法第2 條第1 項前段、修正前刑法第56條、第
47條、刑法第320 條第1 項，罰金罰鍰提高標準條例第1 條前段
，判決如主文。
本案經檢察官劉承武到庭執行職務。
中    華    民    國    95    年    8     月    8     日
                  刑事第四庭  法  官  張淑華
以上正本證明與原本無異。
如不服本判決，應於送達後10日內，向本院提出上訴狀。
                              書記官  郭中明
中    華    民    國    95    年    8     月    8     日
附錄本案論罪科刑法條
中華民國刑法第320條
（普通竊盜罪、竊佔罪）
意圖為自己或第三人不法之所有，而竊取他人之動產者，為竊盜
罪，處 5 年以下有期徒刑、拘役或 5 百元以下罰金。
意圖為自己或第三人不法之利益，而竊佔他人之不動產者，依前
項之規定處斷。
前二項之未遂犯罰之。


司法院資訊處製作；財團法人民間司法改革基金會備份。
